臺灣花蓮地方法院刑事判決
110年度易字第328號
公  訴  人  臺灣花蓮地方檢察署檢察官
被      告  李漢勇




上列被告因竊盜案件，經檢察官提起公訴（110年度偵字第2131
號、第3706號、第5399號），被告於本院準備程序時就被訴事實
均為有罪之陳述，經裁定改依簡式審判程序審理，並判決如下：
    主  文
李漢勇犯如附表主文欄所示之罪，各處如附表主文欄所示之刑及
沒收。應執行有期徒刑拾月，如易科罰金，以新臺幣壹仟元折算
壹日。
    事  實
李漢勇意圖為自己不法之所有，各基於竊盜之犯意，分別為下列
行為：
一、於民國110年4月23日3時20分許，承租車牌號碼000-0000號
    自用小客車前往花蓮縣吉安鄉某農地上之工舍（詳卷），以
    不詳方式撬開而毀壞柵欄及倉庫之門鎖後，入內竊取蔡文龍
    所有之抽水用發電機1台、汽油式鍊鋸1台、自用快速瓦斯爐
    1台、5公斤瓦斯桶1桶、三輪小推車1台、農藥噴灑器2個、
    農藥噴灑器管子2條、圓鍬1個、鐵鍬1個、炒菜鍋1著、湯鍋
    1個、榔頭1個、螺絲釘1批（共計新臺幣[下同]5萬1800元）
    ，及榔頭1個、板手1支、修樹用剪子1把、剪刀1把、螺絲起
    子1批（共計200元）得手。
二、於110年7月18日23時許，在花蓮縣新城鄉嘉里三街某工地2
    樓第3間房（詳卷），竊取鋼筋30根、白鐵管10支及李金雄
    所有並擺放於該處之電鋸1台（價值3500元）、沙輪機1台（
    價值1500元）、電鑽1台（價值4500元）得手。
三、於110年5月4日中午12時許至同月6日8時許間之某時，在花
    蓮縣花蓮市民光71之1號前，將蕭鴻銘停放於該處之車牌號
    碼00-0000號自用小貨車，直接開啟未鎖之車門，持置於車
    內之鑰匙發動車輛行駛離去而得手。
    理  由
一、上揭犯罪事實，業據被告李漢勇坦承不諱，核與證人即被害
    人蔡文龍、李金雄、證人即告訴人蕭鴻銘、證人即車輛租賃
    公司負責人黃啟明之證述大致相符（見警714號卷第39頁至
    第45頁、第81頁至第83頁，警021號卷第13頁至第17頁，警1
    47號卷第11頁至第15頁，偵131號卷第57頁至第59頁、第71
    頁至第72頁、第75頁至第76頁），且有監視器錄影畫面截圖
    、自願受搜索同意書、搜索扣押筆錄、扣押物品目錄表、扣
    押物品收據、汽車租賃契約書、車輛詳細資料報表、照片、
    內政部警政署刑事警察局鑑定書附卷可稽（見警714號卷第8
    9頁至第101頁、第117頁至第121頁、第161頁至第165頁，警
    021號卷第29頁至第45頁，警147號卷第19頁至第20頁、第23
    頁至第39頁），足認被告自白與事實相符，堪以採信。又起
    訴書附表編號2記載被告竊得瀊「鋼筋約30至40根、白鐵管1
    0餘支」，數量並未特定，依罪疑有利被告原則，予以更正
    如犯罪事實二所示。從而，本案事證明確，被告犯行均堪認
    定，應依法論科。
二、核被告犯罪事實一所為，係犯刑法第321條第1項第2款毀壞
    其他安全設備竊盜罪，犯罪事實二、三所為，均係犯刑法第
    320條第1項竊盜罪。公訴意旨認被告犯罪事實一涉犯刑法第
    320條第1項竊盜罪，惟被害人蔡文龍已陳明其柵欄及倉庫門
    鎖均遭損壞，被告對此亦坦承犯行，自應該當刑法321條第1
    項第2款之罪，公訴意旨容有誤會，惟起訴事實同一，復經
    本院踐行罪名變更之告知程序（見本院卷第58頁、第63頁）
    ，無礙被告防禦權行使，自應予變更起訴法條。被告所犯3
    罪，犯意各別、行為互殊，應分論併罰。
三、爰審酌被告因受傷而經濟困窘，卻不思以正當方式尋求救助
    ，反而恣意侵害他人財產法益，所為確有不該，惟念被告終
    能坦承犯行並深表悔悟，有意賠償惟另案在監執行中，兼衡
    其各次行竊之手段、竊得物品之價值、國中畢業之智識程度
    、入監前業工、家庭經濟狀況小康、無須扶養他人等一切情
    狀（見本院卷第68頁），量處如附表主文欄所示之刑，並審
    酌其各次犯行相距之時間、總體侵害法益之程度等情狀，定
    其應執行刑如主文所示並諭知易科罰金之折算標準。
四、沒收：
　(一)被告犯罪事實一竊得之榔頭1個、板手1支、修樹用剪子1
      把、剪刀1把、螺絲起子1批均已發還被害人蔡文龍，犯罪
      事實三竊得之車輛亦已發還告訴人，有贓物認領保管單在
      卷可佐（見警714號卷第103頁，警147號卷第41頁），爰
      依刑法第38條之1第5項之規定，不予宣告沒收、追徵。
　(二)被告犯罪事實一竊得之抽水用發電機1台、汽油式鍊鋸1台
      、自用快速瓦斯爐1台、5公斤瓦斯桶1桶、三輪小推車1台
      、農藥噴灑器2個、農藥噴灑器管子2條、圓鍬1個、鐵鍬1
      個、炒菜鍋1著、湯鍋1個、榔頭1個、螺絲釘1批，及犯罪
      事實二竊得之鋼筋30根、白鐵管10支、電鋸1台、沙輪機1
      台、電鑽1台，均為其犯罪所得，應依刑法第38條之1第1
      項前段、第3項之規定宣告沒收，於全部或一部不能沒收
      或不宜執行沒收時，追徵其價額。
據上論斷，應依刑事訴訟法第273條之1第1項、第299條第1項前
段、第300條、第310條之2、第454條第1項，判決如主文。
本案經檢察官陳宗賢提起公訴，檢察官簡淑如到庭執行職務。
中　　華　　民　　國　　111 　年　　3 　　月　 　8　　日
　　　　　　　　　刑事第二庭    法　官　黃夢萱
以上正本證明與原本無異。
如不服本判決應於收受送達後20日內向本院提出上訴書狀，並應
敘述具體理由。其未敘述上訴理由者，應於上訴期間屆滿後20日
內向本院補提理由書(均須按他造當事人之人數附繕本)「切勿逕
送上級法院」。告訴人或被害人如對於本判決不服者，應具備理
由請求檢察官上訴，其上訴期間之計算係以檢察官收受判決正本
之日期為準。
因疫情而遲誤不變期間，得向法院聲請回復原狀。
中　　華　　民　　國　　111 　年　　3 　　月　　10　　日
                                書記官  張亦翔  
附錄論罪科刑實體法條文：
刑法第320條第1項
意圖為自己或第三人不法之所有，而竊取他人之動產者，為竊盜
罪，處五年以下有期徒刑、拘役或五十萬元以下罰金。
刑法第321條第1項第2款
犯前條第一項、第二項之罪而有下列情形之一者，處六月以上五
年以下有期徒刑，得併科五十萬元以下罰金：
二、毀越門窗、牆垣或其他安全設備而犯之。
附表：
編號 犯罪事實 主文 1 一 李漢勇犯毀壞其他安全設備竊盜罪，處有期徒刑陸月，如易科罰金，以新臺幣壹仟元折算壹日。未扣案之犯罪所得抽水用發電機壹台、汽油式鍊鋸壹台、自用快速瓦斯爐壹台、五公斤瓦斯桶壹桶、三輪小推車壹台、農藥噴灑器貳個、農藥噴灑器管子貳條、圓鍬壹個、鐵鍬壹個、炒菜鍋壹著、湯鍋壹個、榔頭壹個、螺絲釘壹批均沒收，於全部或一部不能沒收或不宜執行沒收時，追徵其價額。 2 二 李漢勇犯竊盜罪，處有期徒刑參月，如易科罰金，以新臺幣壹仟元折算壹日。未扣案之犯罪所得鋼筋參拾根、白鐵管拾支、電鋸壹台、沙輪機壹台、電鑽壹台均沒收，於全部或一部不能沒收或不宜執行沒收時，追徵其價額。 3 三 李漢勇犯竊盜罪，處有期徒刑參月，如易科罰金，以新臺幣壹仟元折算壹日。